臺灣高雄地方法院刑事判決　　　　　　　 95年度訴字第180號
公　訴　人　臺灣高雄地方法院檢察署檢察官
被　　　告　丑○○原名：洪淑.
指定辯護人　蘇昭德律師
被　　　告　癸○○
選任辯護人　康進益律師
　　　　　　王國論律師
上列被告等因偽造有價證券等案件，經檢察官提起公訴（92年度
偵緝字第1904號、93年度偵緝字第1473號），本院判決如下：
    主  文
丑○○、癸○○均無罪。
    理  由
一、公訴意旨略以：
(一)、被告丑○○（原名：洪淑惠）與被告癸○○係夫妻關係，2
    人共同經營寶貝旅行社股份有限公司（下稱寶貝旅行社），
    渠2 人均明知寶貝旅行社於民國87年間，已周轉不靈，且2
    人亦均知悉自己經濟能力不佳，無償債能力，竟共同基於意
    圖為自己不法所有之概括犯意聯絡，連續於如附表1 所示之
    時間，在不詳處所，共同向如附表1 所示之人，以如附表1
    所示之詐騙方式，使渠等陷於錯誤，如數交付如附表1 所示
    之金額與渠2 人，因認被告2 人均涉犯刑法第339 條第1 項
    之詐欺取財罪嫌。
(二)、被告2 人共同基於意圖為自己不法所有之犯意聯絡，於87年
    底某日，在不詳處所，共同向告訴人卯○○佯稱可以新臺幣
    （下同）50萬元，入股寶貝旅行社，致卯○○陷於錯誤，如
    數交付50萬元予被告2 人，嗣卯○○發現該旅行社之股東名
    簿上僅登記投資額為10萬元，始知受騙，因認被告2 人均涉
    犯刑法第339 條第1 項之詐欺取財罪嫌。
(三)、被告2 人共同基於意圖為自己不法所有之概括犯意聯絡，於
    如附表2 所示之時間，在寶貝旅行社（設於高雄市新興區○○○○ 路48號7 樓）、旭東旅行社（地址不詳），於未經如
    附表2 所示之人同意之狀況下，以如附表2 所示之人留存於
    該公司之信用卡資料，將該等信用卡之卡號等相關資料傳真
    與如附表2 所示之各該付款銀行，以表示刷卡消費之證明，
    使各該付款銀行陷於錯誤，交付如附表2 所示之金額與寶貝
    旅行社，致生損害於如附表2 所示之銀行及信用卡名義人，
    因認被告2 人均涉犯刑法第339 條第1 項之詐欺取財罪嫌。
(四)、被告丑○○基於意圖為自己不法所有之犯意，明知未經告訴
    人寅○○同意，竟於87年6 月25日，在台新銀行某營業處所
    內，擅自偽造寅○○署押，以寅○○之名義擔任共同發票人
    ，簽發面額為30萬元之本票1 紙，並交付與台新銀行以為行
    使，供作其向台新銀行借款之擔保，致生損害於寅○○及台
    新銀行對債權擔保之正確性。嗣因被告丑○○未如期還款，
    台新銀行遂持上開本票向法院聲請強制執行，經寅○○否認
    上開本票係其所簽，提起確認本票債權不存在之訴訟，始知
    上情，因認被告丑○○涉犯刑法第201 條第1 項之偽造有價
    證券罪嫌、同條第2 項之行使偽造有價證券罪嫌。
(五)、被告癸○○基於意圖為自己不法所有之犯意，明知未經告訴
    人卯○○同意，竟於87年3 月4 日，在台新銀行某營業處所
    內，擅自偽造卯○○署押，以卯○○之名義擔任共同發票人
    ，簽發面額為30萬元之本票1 紙，並交付與台新銀行以為行
    使，供作其向台新銀行借款之擔保，致生損害於卯○○及台
    新銀行對債權擔保之正確性。嗣因被告癸○○未如期還款，
    台新銀行遂持上開本票向法院聲請強制執行，經卯○○否認
    上開本票係其所簽，提起確認本票債權不存在之訴訟，始知
    上情，因認被告癸○○涉犯刑法第201 條第1 項之偽造有價
    證券罪嫌、同條第2 項之行使偽造有價證券罪嫌。
二、按被告未經審判證明有罪確定前，推定其為無罪；犯罪事實
    ，應依證據認定之，無證據不得認定犯罪事實。又不能證明
    被告犯罪者，應諭知無罪之判決，刑事訴訟法第154 條、第
    301 條第1 項分別定有明文。次按，認定犯罪事實所憑之證
    據，雖不以直接證據為限，間接證據亦包括在內，然而無論
    直接證據或間接證據，其為訴訟上之證明，須於通常一般人
    均不致有所懷疑，而得確信其為真實之程度者，始得據為有
    罪之認定，倘其證明尚未達到此一程度，而有合理之懷疑存
    在時，即難遽採為不利被告之認定，最高法院著有76年臺上
    字第4986號判例可資參照。又依刑事訴訟法第161 條第1 項
    規定，檢察官就被告犯罪事實，應負舉證責任，並指出證明
    之方法。因此，檢察官對於起訴之犯罪事實，應負提出證據
    及說服之實質舉證責任。倘其所提出之證據，不足為被告有
    罪之積極證明，或其指出證明之方法，無從說服法院以形成
    被告有罪之心證，基於無罪推定之原則，自應為被告無罪判
    決之諭知，最高法院亦著有92年臺上字第128 號判例可參。
    末按，刑法第339 條詐欺罪之成立，係以行為人意圖為自己
    或第三人不法之所有，以詐術使人將本人或第三人之物交付
    或取得利益為要件，所謂以詐術使人交付，必須被詐欺人因
    其詐術而陷於錯誤，若其所用方法，不能認為詐術，亦不致
    使人陷於錯誤，即不構成該罪（最高法院46年臺上字第260
    號判例參照）。至於債務人於債之關係成立後，如有未依債
    之本旨履行民事債務之情形，在一般社會經驗上可能之原因
    甚多，縱令是出於惡意不為履行，苟無足以證明其在債之關
    係發生時，自始即具有詐欺意思之積極證據，亦僅能令負民
    事債務不履行之責任，依刑事訴訟法第154 條第2 項之規定
    ，尚不得據此債信違反之客觀事態，而推定債務人原有詐欺
    之犯意。
三、公訴人認被告2 人涉犯前開罪嫌，無非係以告訴人子○○、
    丙○○、寅○○、卯○○、午○○、甲○○、未○○、壬○○、庚○○、辛○○、乙○○、巳○○、鄭衣汝等人之指訴
    ，及被告癸○○與告訴人卯○○共同為簽發名義人之本票、
    被告丑○○與告訴人寅○○共同為簽發名義人之本票、信用
    卡消費明細、寶貝旅行社股東名簿、以被告2 人及寶貝旅行
    社名義開立之票據暨退票理由單、借據等為其主要論罪依據
    。然訊據被告2 人均堅詞否認有何上開犯行，被告丑○○辯
    稱：伊雖有邀卯○○入股寶貝旅行社，但關於其入股時所收
    取之金額及登記股份為何，伊均不清楚。而伊在案發之前，
    即有陸陸續續向子○○、寅○○、甲○○、乙○○、巳○○
    、午○○、壬○○、未○○等人借款，均有借有還，部分借
    款人伊並有給付利息，而伊日後未能還清借款，是因為公司
    經營不善所致，並沒有要詐欺借款人之意思，至於向丙○○
    、辛○○2 人之借款，則非伊所為。關於使用他人信用卡部
    分，伊均會事先通知持卡人，並無盜用情形。另有關偽造有
    價證券部分，寅○○有與伊一起去辦對保，且該本票上之簽
    名係寅○○所親簽無誤，印章亦是其自己帶去蓋的等語；被
    告癸○○則辯稱：卯○○入股的錢，是由寅○○在處理，當
    初伊雖有向卯○○表示，要讓其以50萬元入股，但寅○○擔
    心寶貝旅行社若經營有問題，對於卯○○會產生不利益，故
    將其中之40萬元，改投資於編制在寶貝旅行社下之憶之旅旅
    行社，該旅行社係從事散客市場，但最後並未正式成立。而
    關於借款部分，除丙○○、辛○○2 人，是由伊出面商借之
    外，其餘借款都是丑○○在處理，又丙○○是伊的老同事，
    伊於88年間就開始有向其借款，且均有借有還，其並會向伊
    收取少許的利息，至於辛○○則是在旅遊界專門從事放款的
    業務，伊先前亦曾向伊借款，但借款期間較短，且借了1 筆
    款項後，需馬上清償，其方會再借貸下1 筆款項，而伊亦有
    給付其借款利息，是伊與渠2 人間，僅是單純的借款關係，
    並無詐欺情形。至盜用信用卡部分，有些刷卡的事情伊並不
    清楚，而伊知道的部分，均有先經過持卡人同意。另有關偽
    造有價證券部分，伊是在貸款辦理完畢後，因台新銀行說要
    增加保證人，方開車至卯○○公司，載其至台新銀行高雄中
    正分行簽名，並無偽造有價證券情形等語。
四、關於公訴意旨所指之前開犯罪事實(一)部分：
(一)、此部分中如附表1 編號1 所示被告2 人涉及之犯罪事實，告
    訴人子○○於警詢中陳述：被告2 人於90年底，就多次以欲
    給付押標金為由，向伊調借現金，伊因為先前與渠2 人即有
    小額借款往來，且渠2 人均有還款，遂自91年2 月5 日起至
    同年6 月12日止，先後提領共665 萬2250元之現金與被告2
    人，而被告2 人並主動開立支票給伊，向伊表示係該等支票
    係公司票，然嗣伊收取之支票跳票後，才發現該等支票係癸○○個人所有，且已遭銀行拒絕往來，之後被告2 人又將寶
    貝旅行社轉售他人，並避不見面而未還款（見警卷第1 、2
    頁），嗣於本院審理中證述：被告2 人於80幾年間，就開始
    向伊借款，而後來於89年至91年間，借款情形就比較密集，
    伊借款與渠2 人時，有當面交付現金者，有以匯款至癸○○
    帳戶者，亦有以刷用信用卡方式為之者，並且有以內扣方式
    收取利息，但是利率不一定，被告2 人向伊借款之理由，大
    部分係稱要給付出團費用或押標金，而被告2 人開給伊的票
    據，自91年1 月間開始跳票，而被告積欠伊之款項，告訴時
    所提出之票據，係單純借款的部分，另有刷用信用卡部分之
    200 多萬元，此外，因丑○○於跳票後有還部分款項給伊，
    故迄今總共尚有約7 、800 萬元未還等語（見本院卷第152
    至156 頁），並提出以寶貝旅行社及被告癸○○名義簽發之
    支票及退票理由單、寶貝旅行社名義簽發之本票（見偵1 卷
    第15至24頁，金額共665 萬2250元）為證。
(二)、此部分中如附表1 編號2 所示被告2 人涉及之犯嫌，告訴人
    寅○○於警詢中證述：被告2 人於89年底，就多次以欲給付
    押標金及公司資金調度困難為由，向伊調借現金，伊因為先
    前與渠2 人即有小額借款往來，且渠2 人均有還款，遂自89
    年年底起至91年6 月30日止，先後提領89萬9700元之現金與
    丑○○，而丑○○並主動開立支票給伊，向伊表示係該票係
    公司票，然嗣伊收取之支票跳票後，才發現該等支票係癸○○個人所有，且已遭銀行拒絕往來，而被告2 人之後甚至將
    旅行社轉售他人，且事後避不見面（見警卷第9 、10頁），
    於偵訊中則證述：伊曾參加丑○○起的合會，標到會之後，
    因為公司欠卯○○錢，未經伊同意，就將錢交給卯○○云云
    （見偵4 卷第38頁），嗣於本院審理中證述：被告2 人均曾
    向伊借款，而伊借款與渠2 人，並沒有與渠2 人約定利息，
    且錢均係交與丑○○，而在被告2 人欠款之前，伊並未借錢
    與渠2 人，而伊會借款與渠2 人，係因伊與丑○○是好朋友
    ，而其向伊表示寶貝旅行社要出團沒錢、票款到期及需要投
    標款而缺錢使用所致，又伊有參加丑○○起會之合會，之後
    並有標到會，但未拿到會款，經伊詢問丑○○，其表示下一
    期係卯○○標到，其會將錢拿給卯○○，但實際上伊有無交
    給卯○○，伊並不清楚（見本院卷第130 至135 頁），並提
    出以寶貝旅行社名義簽發之本票、以被告癸○○名義簽發之
    支票及退票理由單（見偵1 卷第33至35頁，金額共89萬9700
    元）、合會會單（見偵1 卷第17頁）為證。
(三)、此部分中如附表1 編號3 所示被告2 人涉及之犯罪事實，告
    訴人甲○○於警詢中證述：被告2 人於91年3 、4 月間，多
    次以公司資金調度困難為由，向伊借取現金，伊因為先前與
    渠2 人即有小額借款往來，且渠2 人均有還款，遂先後提領
    55萬元之現金與丑○○，而丑○○並主動以其先生癸○○名
    義開立支票給伊，但該支票到期後卻發生跳票情形，且遭銀
    行拒絕往來，伊乃向丑○○反應，丑○○遂又開立本票與伊
    作為擔保，但本票到期後，亦未依約清償等語（見警卷第15
    、16頁），嗣於本院審理中證述：案發當時，是同事寅○○
    打電話給伊，說丑○○要以支票調借款項，而當時剛好伊先
    生退休，手上錢比較多，且說借款時間只要1 星期，金額為
    10萬元，伊就將錢借給丑○○，之後其也有依約還款，第2
    次借款也是10萬元，時間則是1 、2 個星期，此次也有還款
    ，第3 次借款則是丑○○自己打電話給伊，借款金額為35
    萬元，借款時間約1 、2 星期，伊是在高雄市○○路上之中
    國國際商業銀行將錢交給丑○○，並收受丑○○交付之支票
    ，此後丑○○又陸續有向伊借款，然於91年3 、4 月間，其
    交付的支票到期時，銀行跟伊說跳票，伊就把跳票的支票換
    成本票，並且未再借款給丑○○，又丑○○向伊借款時有支
    付利息，係於借款時先內扣1 、2 分之利息，而伊實際借款
    之金額為55萬元，至於為何會與其告訴時所提出票據之總額
    不符，伊並不清楚等語（見本院卷第143 至145 頁），並提
    出以寶貝旅行社、被告癸○○名義簽發之支票及退票理由單
    、以寶貝旅行社名義簽發之本票（見偵1 卷第55、56頁，金
    額共105 萬8000元）為證。
(四)、此部分中如附表1 編號4 所示被告2 人涉及之犯嫌，告訴人
    丙○○於警詢中證述：被告2 人於91年間，以需還款與地下
    錢莊及需款周轉為由，向伊調借現金，伊因為先前與渠2 人
    即有小額借款往來，且渠2 人均有還款，遂先後提領519 萬
    1900元之現金與被告2 人，而被告2 人並主動以公司名義開
    立支票給伊，然嗣伊收取之該等支票跳票後，才發現該等支
    票係癸○○個人所有，且已遭銀行拒絕往來，伊乃向被告2
    人反應，渠等方又開立本票與伊，而將該等支票換回，之後
    被告2 人即將寶貝旅行社轉售他人，且避不見面而未還款（
    見警卷第17、18頁），嗣於本院審理中證述：伊與癸○○是
    多年好友，在此次借款未還之前，其即有陸續向伊借款，而
    伊借款與癸○○，一開始並無利息，後來因為借款期間較長
    ，所以約定1 分半的利息，並且每2 個月換票1 次，而癸○○一開始均有借有還，後來才開始沒有還，又其向伊借錢所
    稱之理由，一開始說是要出團，團費不夠，之後則是說因為
    公司沒生意，要給付員工薪水等語（見本院卷第156 頁），
    並提出以寶貝旅行社名義簽發之本票、支票及退票理由單（
    見偵1 卷第25至31頁，金額共499 萬1900元）為證。
(五)、此部分中如附表1 編號5 所示被告2 人涉及之犯罪事實，告
    訴人乙○○於警詢中證述：被告2 人於89年至91年間，多次
    以資金周轉不靈為由，向伊調借現金，金額共約110 萬元，
    伊借款與渠2 人時，均係將現金交與丑○○，而丑○○並有
    開立借據及本票給伊，但伊事後向丑○○催討借款時，丑○○均藉故拖延或置之不理，無還款誠意（見警卷第19、20頁
    ），嗣於本院審理中證述：丑○○辦過伊學校的畢業旅行，
    而伊當時是主辦人，因而與其相識，之後伊並時常委託其代
    辦旅遊業務，所以有所往來，而自89年開始，丑○○即向伊
    表示旅行社因資金調度需要用錢，要向伊借款，所以伊就以
    將信用卡借與其使用之方式，讓其為資金調度，而丑○○於
    89年12月前，使用伊之信用卡，均有正常繳款，之後才出現
    不正常之情形，但因為伊見到其旅行社業務正常，只是一時
    資金調度不靈，基於幫忙之心態，所以同意其繼續使用伊之
    信用卡，而伊因其使用伊之信用卡未能正常繳款，導致伊自
    行繳了約95萬元之卡款等語（見本院卷第138 至141 頁），
    並提出被告丑○○簽立之借據及以其名義簽發之本票（見偵
    1 卷第66頁，其上記載之金額為95萬元）為證。
(六)、此部分中如附表1 編號6 所示被告2 人涉及之犯嫌，告訴人
    巳○○於警詢中證稱：被告2 人於89年至91年間，多次以資
    金周轉不靈為由，向伊調借現金，金額共約100 萬元，伊借
    款與渠2 人時，均係將現金交與丑○○，而丑○○並有開立
    借據及本票給伊，但伊事後向丑○○催討借款時，丑○○均
    藉故拖延或置之不理，無還款誠意（見警卷第23、24頁），
    嗣於本院審理中證述：丑○○於89年間就開始向伊借款，一
    開始均有正常還錢，之後約於90年間才開始有未還款的情形
    ，而丑○○是以需要刷團費之理由向伊借款，所以伊均係以
    刷卡之方式借款讓其使用等語（見本院卷第160 、161 頁）
    ，並提出被告丑○○簽立之借據及以其名義簽發之本票（見
    偵1 卷第67頁，其上記載之金額為110 萬元）為證。
(七)、此部分中如附表1 編號7 所示被告2 人涉及之犯罪事實，告
    訴人辛○○於偵訊中陳稱：91年1 月間，丑○○打電話給伊
    ，表示要向伊借款，伊在此之前雖未曾借款與其，但因為其
    係公司客戶，所以還是同意借款，而拿了32萬6600元現金至
    丑○○公司給丑○○，當時丑○○並有開票給伊（見偵2 卷
    第19頁背面），嗣於本院審理中證述：伊先前也是在經營旅
    行社，因而與被告2 人有業務上之往來，而被告2 人在本次
    借款未還之前，均曾向伊借過錢，且也都有依約還款，伊借
    錢與渠2 人，均有收取利息，計息之方式係先內扣百分之3
    的月息，至於本次借款未還之金額係32萬6600元，但是丑○○或癸○○向伊借款的，伊已經忘記了，而當時借款的理由
    ，是說有團費要支出等語（見本院卷第149 至152 頁），並
    提出以被告丑○○名義簽發之支票及退票理由單（見偵1 卷
    第60頁，其上記載之金額為32萬6600元）為證。
(八)、此部分中如附表1 編號8 所示被告2 人涉及之犯嫌，告訴人
    庚○○於警詢及本院審理中證稱：丑○○於91年5 月間，打
    電話給伊，向伊表示其旅行團在國外卡住了，需要錢結清帳
    款，而向伊商借40萬元應急，並承諾會於3 天內將借款返還
    ，伊遂以匯款方式，將40萬元匯至寶貝旅行社帳戶內，但伊
    事後向丑○○催討借款時，丑○○均藉故拖延或置之不理，
    無還款誠意（見警卷第27、28頁，本院卷第147 至149 頁）
    ，並提出匯款憑條為證（見偵1 卷59頁，其上記載金額為40
    萬元）。
(九)、此部分中如附表1 編號9 所示被告2 人涉及之犯罪事實，告
    訴人午○○於警詢中證稱：丑○○於90年12月間、91年1 月
    及5 月間，曾打電話給伊，向伊表示其旅行團在國外卡住了
    ，需要錢結清帳款，而向伊商借金錢應急，伊遂以匯款方式
    ，先後將20萬元、40萬元、20萬元匯至寶貝旅行社帳戶內，
    但伊事後向丑○○催討借款時，丑○○均藉故拖延或置之不
    理，無還款誠意（見警卷第27、28頁），嗣於本院審理中證
    述：丑○○自88、89年間起，即以需要現金周轉為由向伊借
    款，借款頻率約每月1 次，而伊係以至寶貝旅行社刷信用卡
    之方式，借款與丑○○，未曾以匯款方式借款，而丑○○本
    來繳交信用卡卡費之情形均正常，是在某年過年之後，伊才
    突然接到銀行通知說卡費沒有繳交等語（見本院卷第141 、
    142 頁）。
(十)、此部分中如附表1 編號10所示被告2 人涉及之犯嫌，告訴人
    壬○○於警詢中證稱：丑○○於91年2 月中旬，曾打電話給
    伊，向伊表示旅行社目前營運不良，想向伊借款，伊便將伊
    所有之4 張台積電股票售出，得款32萬6549元後，將存摺及
    印章交給丑○○自行提領現金使用，當時丑○○稱1 個月就
    會歸還款項，但伊事後多次向其催討，其均未依約還款，伊
    因而於91年5 月29日要求其簽立借據作為保證，但嗣其仍未
    依借據所載日期還款，並對伊置之不理，無法聯絡（見警卷
    第33、34頁），嗣於本院審理中證述：伊在唸書時，因畢業
    旅行係由丑○○承辦，故與其相識，之後伊任職之公司辦理
    旅遊，亦係與其接洽，所以偶爾會有聯絡，之後伊因結婚而
    找丑○○要辦理旅遊，結果其向伊表示公司需要資金周轉，
    要向伊借款，伊應允後，遂售出4 張台積電股票，並將存摺
    及印章交給丑○○自行提領現金使用，而借款與其32萬6549
    元等語（見本院卷第146 、147 頁），並提出股票帳戶存摺
    、被告丑○○簽立之借據（見警卷第35、36頁，其上記載金
    額為32萬6549元）為證。
(十一)、此部分中如附表1 編號11所示被告2 人涉及之犯嫌，告訴人
    未○○於警詢中證稱：丑○○於90年12月底，以伊留在寶貝
    旅行社之相關資料，在未經伊同意情形下，以郵購方式，盜
    用伊所有之台新銀行、聯邦銀行、誠泰銀行、花旗銀行、富
    邦銀行之信用卡，金額約30餘萬元，而伊係收到帳單後才發
    現有遭盜用信用卡情事，並因此去找丑○○要求其解決，結
    果其稱係因公司周轉不靈，無法給付員工薪水，才會盜用信
    用卡，並開給伊2 張本票，保證會繳交信用卡卡款，伊才未
    立即報警處理，但丑○○僅繳了幾個月的帳款後，就未再繼
    續繳納，之後又不見人影，且旅行社也停業云云（見警卷第
    31、32頁），嗣於本院審理中則證述：案發當時，伊在寶貝
    旅行社任職，直至91年3 月，於該處任職時，丑○○曾以需
    支付出團費用為由向伊借款，時間係89年年底至91年1 月間
    ，而其一開始借款時，均有借有還，之後於90年10月、11月
    間，才有未清償的情形，而伊係以刷卡方式將錢借給丑○○
    ，先前於警詢中會稱丑○○有盜刷信用卡情形，係因伊認為
    其未依約還款就是盜刷的行為，所以才會這樣說（見本院卷
    第205 至210 頁），並提出以被告丑○○名義簽發之本票為
    證（見偵1 卷第57頁，金額共38萬元）。
(十二)、依上開證據及被告2 人之供述，公訴意旨於此關於如附表1
    編號1 、編號2 中向告訴人寅○○借款89萬9700元部分、及
    、編號3 至10所示被告2 人涉及之犯罪事實，被告2 人固有
    向該等告訴人借款未還之情形，然未有任何事證顯示被告2
    人所用以借款之理由，究竟有何不實之處，則被告2 人係以
    何種方式施用詐術？該等告訴人是否因此陷於錯誤，已無從
    加以認定。至公訴意旨謂寶貝旅行社自87年間起即已周轉不
    靈，而被告2 人亦無清償能力乙節，卷內並無任何證據可為
    證明，且依告訴人子○○、甲○○、丙○○、乙○○、巳○○、辛○○、午○○於本院審理中所述，被告2 人先前向渠
    等借款均有按時償還，甚而多有給付借款利息者，另依寶貝
    旅行社於第一商業銀行七賢分行所開立帳戶之交易明細所示
    （見偵3 卷第45至56頁），該帳戶於91年1 月至5 月間，均
    不斷有數萬元或數十萬元款項存入之情形，顯見寶貝旅行社
    至此時仍有正常營運，亦證公訴意旨所指上情與事實並不相
    符；此外，依公訴意旨所示，其另認被告2 人有以提供票據
    、開立借據作為擔保之方式，向他人詐借款項，然該等票據
    、借據既係以被告2 人自己或渠等經營之寶貝旅行社名義開
    立，則其是否能夠兌現或依約償還，自仍應視其個人或公司
    之財務狀況而定，不會因此使出借款項之人，提高對於借款
    人還款能力之評估，故尚難以此認被告2 人有何施用詐術而
    使他人陷於錯誤之情；至告訴人子○○、寅○○、丙○○於
    警詢中陳稱，被告2 人有稱開立作為擔保之支票為公司票，
    然該等支票跳票後，才發現係被告癸○○以個人名義所開立
    乙節，依告訴人子○○、寅○○所提出之上開支票（告訴人
    丙○○部分，據其所稱，其所收受之支票，已經換票收回）
    ，均可一望即明確知悉係以被告癸○○名義所開立，並非以
    公司名義所開立，而以渠3 人於本院審理中均能正常作證之
    情狀，渠等智識並未遜於一般常人，實無於收受上開支票時
    ，對該等支票究係何人開立而無從發現、知悉之理，故渠等
    此部分陳述自尚難予以採認；另依告訴人子○○、寅○○、
    甲○○、丙○○上開於警詢中之陳述，其所持有之被告癸○○名義開立之支票，於要持去兌現之時，發現已經拒絕往來
    部分，告訴人子○○、寅○○、甲○○、丙○○所以會持有
    以被告癸○○名義開立之支票，係渠等出借款項時所取得之
    擔保品，是該等支票必然係遠期支票（否則借款人將失去其
    借款使用之目的），其票面上記載之發票日期，係預計日後
    還款之日期，並非實際開立支票之日期，是尚難以該等支票
    上票載發票日來到時，發現該支票存款戶已經拒絕往來乙情
    ，而謂借款之人自始即有開立無法兌現之支票以為詐欺之情
    。綜上，被告2 人此部分借款行為，並無證據證明渠等有何
    施用詐術使人陷於錯誤情形，亦無法證明渠等在借款之時，
    即有不欲還款之主觀犯意，揆諸前揭說明，自難遽謂渠等有
    此部分犯行。
(十三)、公訴意旨此部分關於如附表1 編號2 所指「被告2 人向寅○○佯稱要將其之40萬元給卯○○，然之後並未依約交付」之
    犯罪事實，依告訴人寅○○上開於警詢、偵訊、本院審理中
    之陳述，均未曾有類此內容之陳述，而遍閱全卷資料，公訴
    意旨認被告2 人涉有此部分犯罪事實，應係以本案告訴狀中
    稱「90年12月間，告訴人寅○○標得以丑○○為會首之會款
    40萬元，但丑○○隨即向告訴人謊稱要還款與另一告訴人卯
    ○○，告訴人寅○○應允，但事後始知其並未還款與告訴人
    卯○○」為據，然比較告訴狀此段內容及告訴人寅○○前開
    於偵訊、本院審理中關於此節之陳述，其間關於告訴人寅○○是否同意將該40萬元會款交付與告訴人卯○○、要將該40
    萬元會款交與告訴人卯○○之理由為何、告訴人寅○○有無
    向告訴人卯○○求證是否確有收到該筆40萬元款項等情，均
    不一致，於卷內無其他證據足以佐證告訴人寅○○所為不利
    於被告2 人之指訴為可採之情形下，自難遽為不利於被告2
    人之認定。
(十四)、公訴意旨此部分關於如附表1 編號11所示被告2 人涉及之犯
    罪事實，依告訴人未○○前開於警詢及本院審理中之證述內
    容，其關於被告2 人是否有未經其同意即使用其信用卡乙節
    ，先後所述有所矛盾，而參以其於警詢、偵訊中，均未曾提
    出遭盜用信用卡之消費明細、帳單作為佐證，且其又係寶貝
    旅行社之員工，衡情被告2 人應不至於任意盜用其信用卡，
    否則將容易為其發現，是應以其於本院審理中所述內容較為
    可採，是此部分即無從認定被告2 人有公訴意旨所稱之盜用
    信用卡情事；又依告訴人未○○於本院審理中所述之借款情
    節，應如同前述被告2 人所涉如附表1 編號1 、編號2 （借
    款89萬9700元部分）、編號3 至10所示之犯罪事實，尚無證
    據證明被告2 人有何施用詐術使人陷於錯誤情形，亦無法證
    明渠等在借款之時，即有不欲還款之主觀犯意，要難論認渠
    等有此部分犯行。
五、關於公訴意旨所指之前開犯罪事實(二)部分，告訴人卯○○於
    警詢中證述：被告2 人於87年底，邀請伊入股寶貝旅行社，
    伊因而將現金50萬元，交付與癸○○，但當時並未簽訂任何
    書面憑據，僅有口頭約定，亦未聲明伊佔該旅行社多少股份
    ，及如何分股利（見警卷第3 、4 頁），嗣於本院審理中證
    稱：於88年12月間，伊經由寅○○介紹，因而參加入股寶貝
    旅行社，總共投資50萬元，先後分別交出40萬元及10萬元之
    現金，入股時並未言明伊佔有多少股份，亦無談到應如何分
    取利潤，而伊當時並未授權寅○○全權處理此項投資事務，
    伊雖然知道有憶之旅旅行社，但其係如何成立，伊並不清楚
    ，寅○○未曾向伊提議要將部分資金投資在憶之旅旅行社，
    又伊係於88年遭公司遣散後，方有多餘之金錢可以投資，故
    先前於警詢中稱係於87年底入股寶貝旅行社應不正確（見本
    院卷第123 至129 頁），而告訴人寅○○於本院審理中則證
    述：伊有介紹卯○○加入寶貝旅行社擔任股東，但未提議將
    部分資金放在憶之旅旅行社云云（見本院卷第132 頁）。經
    查，告訴人卯○○有出資50萬元入股寶貝旅行社，然於寶貝
    旅行社之股東名簿中，卻記載其股款為10萬元之事實，業據
    被告2 人供述如前，核與告訴人卯○○所述情節相符，並有
    寶貝旅行社股東名簿在卷可稽（見偵1 卷第47頁），固堪認
    定。而依告訴人卯○○上開證述內容，其謂其入股時並未言
    明所佔股份數目，亦無談及利潤分取問題等情，實與一般自
    行參與投資之人之情形有異，職是，其是否僅負責出資，相
    關投資細節係交由他人處理？並非無疑；再參以其自承係經
    由告訴人寅○○之介紹，方會入股寶貝旅行社，則被告癸○○辯稱：卯○○入股的錢，是由寅○○負責處理乙情，即非
    無據；此外，告訴人卯○○、寅○○均不否認有所謂憶之旅
    旅行社存在，且告訴人卯○○復自承係將入股之款項分作10
    萬元、40萬元交付，而此均與被告癸○○辯述：係將卯○○
    之40萬元投資至憶之旅旅行社乙節相符，益證被告癸○○所
    辯非虛；雖告訴人卯○○陳稱：伊未授權寅○○全權處理此
    項投資事務，寅○○亦未向伊提議要將部分資金投資在憶之
    旅旅行社云云，而告訴人寅○○亦稱：伊未向卯○○提議要
    將部分資金放在憶之旅旅行社云云，然其2 人提出本案告訴
    時，所指訴被告2 人之犯罪事實，經本院審理後，認有部分
    已明顯涉有誣告之嫌（詳後述），準此，告訴人卯○○、寅
    ○○所為上開不利於被告2 人之陳述是否確然可信，有無因
    為被告2 人積欠渠等鉅款而為偏頗之陳述，實非無疑，自難
    遽以採認。綜上，依卷內所存事證，尚難遽認被告2 人有公
    訴意旨所指之此部分犯行。
六、關於公訴意旨所指之前開犯罪事實(三)部分：
(一)、此部分中如附表2 編號1 所示被告2 人涉及之犯罪事實，雖
    告訴人卯○○於警詢中陳稱：丑○○於90年12月間，以伊留
    在寶貝旅行社之相關資料，在未經伊同意情形下，以郵購方
    式，盜用伊所有之花旗銀行、誠泰銀行、遠東國際商業銀行
    、中國信託商業銀行之信用卡，金額約50萬元，且丑○○怕
    伊發現盜用情事，均有替伊繳交最低應繳金額，之後係其無
    法繳納，伊才發現有遭盜用信用卡情事云云（見警卷第3 、
    4 頁），嗣於偵訊中則分別指訴：被告2 人有盜用伊所有之
    花旗銀行、誠泰銀行、遠東國際商業銀行等信用卡云云（見
    偵2 卷第18、19頁）；伊被盜用之信用卡為誠泰銀行、遠東
    國際商業銀行之信用卡云云（見偵5 卷第27頁），並先後提
    出誠泰銀行、遠東國際商業銀行、花旗銀行之信用卡帳單（
    見偵1 卷第51至54頁、見偵3 卷第33至38頁）為證，然觀其
    上開警詢、偵訊中之陳述，其先後所稱遭盜用之信用卡，均
    有所不同，則其該等陳述是否可信，已非無疑；況其嗣於本
    院審理中證述：伊有將伊之信用卡授權被告2 人使用，有時
    亦會依渠2 人之要求，到寶貝旅行社為刷卡，以解決公司資
    金上之需求，而伊有時候會將信用卡帳單交給被告2 人，有
    時則係以電話告知帳單金額，又被告2 人於90年12月前均有
    正常繳納信用卡款項，之後才未繳款等語（見本院卷第125
    至128 頁），是其先前於警詢、偵訊中所述未授權被告2 人
    使用其信用卡乙節，顯與其於本院審理中之證述情節有所矛
    盾，益證其於警詢、偵訊中所述內容難以採信；此外，依告
    訴人卯○○所提之上開信用卡帳單所示，其寄送地址均係「
    高雄縣岡山鎮○○街89巷3 號」，而該址係告訴人卯○○之
    住址（此為其於本院為證人年籍訊問時所自承），且其上所
    示之消費地點之商家均只有寶貝旅行社，則衡以常情，告訴
    人卯○○自應於接獲該等帳單後，隨即能發覺其信用卡遭盜
    用，而無於帳單最低應繳金額未繳納後，方發現其信用卡有
    遭盜用情事之理，足徵其先前所為不利於被告2 人之陳述，
    實不足採，應以其於本院審理中之證述為可信，從而，要難
    認定被告2 人有公訴意旨所指之此部分犯行。
(二)、此部分中如附表2 編號2 所示被告2 人涉及之犯嫌，告訴人
    寅○○雖於警詢中陳述：丑○○於90年1 、2 月間，以伊留
    在寶貝旅行社之相關資料，在未經伊同意情形下，以郵購方
    式，盜用以所有之台新銀行、聯邦銀行、中國信託商業銀行
    、華僑銀行之信用卡，且丑○○怕伊發現盜用情事，有替伊
    繳交最低應繳金額1 次，伊係之後才發現有遭盜用信用卡情
    事云云（見警卷第9 、10頁），嗣於偵訊中陳稱：伊遭被告
    2 人盜用之信用卡，有台新銀行、聯邦銀行、中國信託商業
    銀行、華僑銀行、上海商業儲蓄銀行之信用卡，而伊是在接
    獲借用卡帳單後，就發現有遭盜用，伊為了維護自己信用，
    所以就自己繳最低應繳金額云云（見偵4 卷第38頁），而本
    院審理中亦證述：伊未曾同意被告2 人使用伊之信用卡，被
    告2 人均係以伊因參加旅遊而留存在旅行社之信用卡卡號，
    利用郵購方式盜用伊之信用卡，而於被告2 人盜用期間，伊
    未曾接過信用卡銀行之照會電話，又伊收到銀行帳單後，曾
    有制止丑○○使用伊之信用卡，但丑○○仍置之不理，而伊
    也忘了作停卡的動作云云（見本院卷第133 至135 頁），並
    提出華僑銀行、聯邦銀行、上海商業儲蓄銀行、中國信託商
    業銀行、台新銀行之信用卡帳單（見偵1 卷第36至46頁）為
    證。然告訴人寅○○關於其係如何發現信用卡遭盜用乙節，
    先後所述已有所矛盾，且依告訴人所提之上開信用卡帳單所
    示，其寄送地址均係「高雄縣鳳山市○○路90巷32號」，而
    該址係告訴人寅○○之住址（此為其於本院為證人年籍訊問
    時所自承），且該等信用卡帳單上所示之消費地點之商家為
    寶貝旅行社者，所佔比例非低，且有部分信用卡帳單，其當
    月消費之商家僅有寶貝旅行社，衡以常情，告訴人寅○○自
    應於接獲該等信用卡帳單後，隨即能發覺其信用卡遭盜用，
    而無於帳單最低應繳金額未繳納後，方發現其信用卡有遭盜
    用情事之理，故其上開警詢中之陳述是否可信，已非無疑；
    另依上開信用卡帳單所示消費日期，自90年12月29日至91年
    3 月7 日，均有告訴人寅○○指陳被告2 人盜用其信用卡之
    紀錄，然此段期間既長達2 個月餘，而告訴人寅○○卻未於
    發現後，立即向發卡銀行為相關防止繼續遭盜用之措施，實
    與常情有違，足證其上開於偵訊、本院審理中所述亦難遽以
    採認；此外，經本院就以郵購方式使用信用卡，是否須照會
    持卡人乙節，函詢如附表2 編號2 所示之5 家發卡銀行，其
    中華僑銀行、聯邦銀行、上海商業儲蓄銀行、中國信託商業
    銀行雖分別函覆稱，依該行作業習慣，並不會照會持卡人，
    或並非每筆消費均會照會持卡人（見本院卷第50、57、60至
    62 頁） ，然台新銀行則函覆稱：倘消費金額逾1 萬元或其
    所提供之郵購訂單資料不全，本行會以電話確認持卡人是否
    確有該筆消費等語，有該行95年3 月22日台新總法制字第09
    500000799 號函在卷可證（見本院卷第52頁），而觀諸告訴
    人寅○○所提出之前開台新銀行信用卡帳單，其上所示於寶
    貝旅行社消費之金額，有4 筆係達1 萬元以上者，然其卻證
    述未曾接獲信用卡銀行之照會電話，要與台新銀行上開函覆
    內容不符，益徵其所述無可採信，自難認定被告2 人有公訴
    意旨所指之此部分犯行。
(三)、此部分中如附表2 編號3 、4所示被告2 人涉及之犯罪事實
    ，告訴人乙○○雖於警詢中陳稱：丑○○於91年3 月間，以
    伊留在寶貝旅行社之相關資料，在未經伊同意情形下，以郵
    購方式，盜用伊所有之花旗銀行、中華商業銀行、大眾商業
    銀行、遠東國際商業銀行之信用卡，金額約8 萬元，而伊係
    收到帳單後，才發現有遭盜用信用卡情事，並因此去找丑○○要求其解決，結果其要求伊先自行繳款，並承諾日後會歸
    還款項，但之後伊再去找丑○○時，其已經不見人影，且旅
    行社也停業云云（見警卷第19、20頁）；而告訴人鄭衣汝之
    警詢筆錄亦記載：被告2 人於91年3 月間，以伊留在寶貝旅
    行社之相關資料，在未經伊同意情形下，以郵購方式，盜用
    伊所有之花旗銀行信用卡，金額共14萬8000元，而伊係收到
    帳單後，才發現有遭盜用信用卡情事，並因此去找丑○○要
    求其解決，結果其要求伊先自行繳款，並承諾日後會歸還款
    項，但之後伊再去找丑○○時，其已經不見人影，且旅行社
    也停業云云（見警卷第21、22頁），並提出花旗銀行、中華
    商業銀行、大眾商業銀行信用卡、遠東國際商業銀行之信用
    卡帳單（見偵1 卷第61至65頁，消費地點商家均為旭東旅行
    社，其中告訴人鄭衣汝提出之信用卡帳單上關於在旭東旅行
    社之消費，非其本人信用卡之帳單，而係其附卡之信用卡帳
    單）為證；然告訴人鄭衣汝嗣於本院審理中證述：伊未曾至
    警詢製作警詢筆錄，當時係因伊先生乙○○使用伊信用卡之
    附卡，伊亦有收到其未繳款之銀行帳單，遂詢問伊先生是否
    有至帳單上所示旅行社刷卡，而其表示沒有，伊才會認為有
    人盜刷等語（見本院卷第137 頁），而告訴人乙○○於本院
    審理中則證述：伊有以將信用卡借與丑○○使用之方式，讓
    其為資金調度，但伊同意丑○○使用信用卡，係逐筆同意，
    並非概括同意，而伊同意之方式，係銀行來電照會時，伊再
    為同意使用之表示，而以伊之信用卡在旭東旅行社之消費，
    伊因為沒有接到照會電話，所以伊認為並未同意丑○○使用
    ，而伊將信用卡借與丑○○使用之事，係於收到帳單後，才
    告訴伊太太辰○○，又伊太太警詢筆錄之簽名、蓋印，均係
    伊所為（見本院卷第138 至141 頁），是依告訴人乙○○於
    本院審理中之證詞，其向來既均有同意被告丑○○使用其信
    用卡，且不需事前先逐筆洽得告訴人乙○○同意，則即令信
    用卡所屬銀行未就如附表2 編號3 、4 所示消費情形照會告
    訴人，惟被告丑○○既係基於向來之習慣使用告訴人乙○○
    之信用卡，即難認為其有盜用他人信用卡之犯意，而謂其有
    公訴意旨所指之此部分犯行，又既難認定被告丑○○有此部
    分犯行，被告癸○○部分，自亦無從認定其有與被告丑○○
    有犯意聯絡而為此一犯行。
七、關於公訴意旨所指之前開犯罪事實(四)部分，告訴人寅○○雖
    於警詢中證述：91年7 月間，伊接獲台新銀行來電稱，因丑
    ○○貸款未繳，而伊與丑○○有共同簽發本票作為擔保，所
    以要伊償還款項，此時伊方知有遭丑○○冒名簽發本票之情
    ，遂向臺灣臺北地方法院提起確認本票債權不存在之訴，嗣
    並獲得勝訴云云（見警卷第9 、10頁），且於本院審理中亦
    證述：卷內以伊及丑○○名義為發票人，發票日為87年6 月
    25日，票面金額為30萬元之本票上之「寅○○」簽名，並不
    是伊所簽的云云（見本院卷第133 頁），而依卷附被告丑○○於87年6 月25日向台新銀行借款30萬元時所簽立之本票（
    見本院卷第76頁）顯示，該本票上確同時有以告訴人寅○○
    名義作為發票人。然證人即案發當時經手本件借款案之己○○於本院審理中證述：伊對於本件借款案已經沒有印象，但
    依銀行之作業程序，連帶保證人需於承辦人面前親簽相關文
    件以辦理對保，且之後承辦人員尚須依連帶保證人所留存之
    資料，去電其住家及工作地點，確認是否確有此人存在，並
    查證其留存之資料是否正確，本件借款之連帶保證人資料卡
    上有註明「照會OK」，就是有完成上開確認程序等語（見本
    院卷第248 至251 頁），而告訴人寅○○亦不否認本件借款
    連帶保證人資料卡（見本院卷第71頁）上之簽名為其親簽（
    見本院卷第133 頁），是被告丑○○為上開借款既需經前揭
    對保及照會程序，則告訴人寅○○證述其未在前開本票簽名
    乙節是否可信，已有所疑；況經本院將前開連帶保證人資料
    卡與上開本票送請內政部警政署刑事警察局鑑定結果，亦認
    此2 份文件上之「寅○○」簽名筆跡相符，有該局95年10月
    13日刑鑑字第0950148458號鑑定書可按（見本院卷第217 、
    218 頁），益徵告訴人寅○○前揭指訴委無足採，要難認定
    被告丑○○有公訴意旨所稱之偽造本票犯行。至告訴人寅○○所提之確認上開本票債權不存在之訴，雖經臺灣臺北地方
    法院臺北簡易庭以91年度北簡字第16211 號判決其勝訴，然
    依該案之宣示判決筆錄所示（見警卷第13、14頁），其勝訴
    之理由，係因票據權利人逾3 年未行使票據上權利，以致於
    時效消滅所致，並未判認該「寅○○」之簽名是否為告訴人
    寅○○所親簽，自不足以採為不利於被告丑○○之認定。
八、關於公訴意旨所指之前開犯罪事實(五)部分，告訴人卯○○於
    警詢中證述：91年7 月間，伊接獲台新銀行來電稱，因癸○○貸款未繳，而伊與癸○○有共同簽發本票作為擔保，所以
    要伊償還款項，此時伊方知有遭癸○○冒名簽發本票之情，
    遂向臺灣臺北地方法院提起確認本票債權不存在之訴，嗣並
    獲得勝訴云云（見警卷第3 、4 頁），且於本院審理中亦證
    述：伊未曾擔任癸○○向台新銀行借款之連帶保證人，也未
    曾去過台新銀行辦理對保，卷內以伊及癸○○名義為發票人
    ，發票日為87年3 月4 日，票面金額為30萬元之本票上之「
    卯○○」簽名，並不是伊所簽的云云（見本院卷第124 、12
    5 頁），而依卷附被告癸○○於87年3 月4 日向台新銀行借
    款30萬元時所簽立之本票（見本院卷第70頁）顯示，該本票
    上確同時有以告訴人卯○○名義作為發票人。然證人即案發
    當時經手本件借款案之戊○○於本院審理中證述：伊對於本
    件借款案已經沒有印象，但依銀行之作業程序，連帶保證人
    需到銀行承辦人面前親簽相關文件以辦理對保，又此項程序
    ，雖有時也會由承辦人至顧客處辦理，但也是須在承辦人面
    前親簽相關文件，且須核對連帶保證人身分等語（見本院卷
    第248 至251 頁），是被告癸○○為上開借款既需經前開對
    保程序，則告訴人卯○○證述其未在前揭本票簽名乙節是否
    可信，實有所疑；況經本院調取告訴人卯○○於交通銀行、
    中國國際商業銀行、郵局等金融機構開戶時所簽立之開戶資
    料，連同上開本票送請內政部警政署刑事警察局鑑定結果，
    亦認前開本票上之「卯○○」簽名筆跡，與卯○○於前揭3
    處金融機構開戶文件上之簽名筆跡均相符，有該局96年1 月
    11日刑鑑字第0960002988號鑑定書可按（見本院卷第269 、
    270 頁），益徵告訴人卯○○前揭指訴並無足採，要難認定
    被告癸○○有公訴意旨所稱之偽造本票犯行。至告訴人卯○○所提之確認上開本票債權不存在之訴，雖經臺灣臺北地方
    法院臺北簡易庭以92年度北簡字第141 號判決其勝訴，然依
    該案之宣示判決筆錄所示（見警卷第5 至7 頁），該判決係
    以前開本票上之「卯○○」簽名，與告訴人卯○○當庭書寫
    者，經以肉眼觀察有明顯不同為由，因而判決告訴人卯○○
    勝訴，然該判決所以之為比較之對象，既係告訴人卯○○提
    告後所書寫之筆跡，自較本院送請內政部警政署刑事警察局
    鑑定時用以比對之前揭開戶文件筆跡，有較大刻意違其原習
    慣而為書寫之可能性，且本院送鑑定時所使用之比對資料達
    3 件之多，亦較上開判決之比對資料為多，所得之結論自亦
    較客觀、準確，是前揭內政部警政署刑事警察局之鑑定結果
    應較為可採，尚難以上開臺灣臺北地方法院臺北簡易庭92年
    度北簡字第141 號判決之結論，而為不利於被告癸○○之認
    定。
九、綜上，公訴人認被告2 人涉嫌前揭犯行所憑之證據，均未達
    於通常一般之人均不致有所懷疑，而得確信其為真實之程度
    ，依刑事訴訟制度「倘有懷疑，即從被告之利益為解釋」、
    「被告應被推定為無罪」之原則，即難據以為被告2 人不利
    之認定。此外，復查無其他積極之證據，足資認定被告2 人
    有何本件公訴意旨所指之犯行，自屬不能證明被告2 人犯罪
    ，依首開說明，自應為被告2 人無罪之諭知。
十、告訴人卯○○、寅○○於前開本票上之簽名筆跡，經送鑑定
    後，與其本人之簽名筆跡相符，然渠2 人卻以未在該等本票
    上簽名為由，對被告2 人提出偽造有價證券之告訴，此部分
    顯然涉有誣告罪嫌，應由檢察官另行處理。至告訴人午○○
    、丙○○於本院審理中，雖陳稱被告丑○○有盜刷其信用卡
    （見本院卷第143 、156 頁），然此部分既未經起訴，自非
    本院所得審理，亦應由檢察官另行處理，附此敘明。
據上論斷，應依刑事訴訟法301 條第1 項，判決如主文。
本案經檢察官丁○○到庭執行職務。
中　　華　　民　　國　　96　　年　　2 　　月　　27　　日
                  刑事第五庭    審判長法　官 李嘉興
                                      法  官 張金柱
                                      法  官 陳君杰
以上正本證明與原本無異。
如不服本判決，應於判決送達後10日內，向本院提出上訴狀。
中　　華　　民　　國　　96　　年　　2 　　月　　27　　日
                                      書記官 陳昱良
附表1：
┌──┬────┬─────┬─────┬──────────────┐
│編號│受詐騙人│遭詐騙金額│詐騙時間　│詐騙方式          　　　    │
├──┼────┼─────┼─────┼──────────────┤
│ 1　│子○○　│665 萬4050│91年2月至6│ 開立遠期支票為擔保，佯稱須 │
│　　│　　　　│元　　　　│月12日　　│ 子○○代墊旅館費用或遊樂區 │
│　　│　　　　│　　　　　│　　　　　│ 門票費用　　　　　　　　   │
├──┼────┼─────┼─────┼──────────────┤
│ 2　│寅○○　│40萬元　　│90年12月　│佯稱要還錢給卯○○，嗣後未還│
│　　│　　　　│　　　　　│　　　　　│錢給卯○○　　　            │
│    │        ├─────┼─────┼──────────────┤
│ 　 │        │89萬9700  │91年3 至6 │佯稱欲給付押標金及公司資金調│
│　  │　　　　│元　　　　│月間　　　│度困難，開立支票為擔保而借款│
├──┼────┼─────┼─────┼──────────────┤
│ 3　│甲○○　│95萬8000元│91年3 、4 │佯稱資金調度困難，開立支票及│
│　　│　　　　│　　　　  │月間　　　│本票為擔保而借款　　　　    │
├──┼────┼─────┼─────┼──────────────┤
│ 4　│丙○○　│499 萬1900│91年起至91│佯稱台新銀行2 胎房貸利息過高│
│　　│　　　　│元　　　　│年5 月間　│需還款、需還款與地下錢莊、及│
│　　│　　　　│　　　　　│　　　　　│需款周轉，開立支票或本票為擔│
│　　│　　　　│　　　　　│　　　　　│保而借款　                  │
├──┼────┼─────┼─────┼──────────────┤
│ 5　│乙○○　│95萬元　　│89年底至91│多次以佯稱資金周轉不靈之方式│
│　　│　　　　│　　　　　│年間　　　│，詐借約95萬元現金，並開立借│
│　　│　　　　│　　　　　│　　　　　│據及本票為擔保              │
├──┼────┼─────┼─────┼──────────────┤
│ 6　│巳○○　│110萬　　 │89年底至91│佯稱資金周轉不靈，開立借據及│
│　　│　　　　│　　　　　│年間      │本票為擔保而詐借現金　      │
├──┼────┼─────┼─────┼──────────────┤
│ 7　│辛○○　│32萬6600元│91年1 、2 │以開立支票為擔保之方式詐借現│
│　　│　　　　│　　　　  │月間　　　│金　　　　　　　　          │
├──┼────┼─────┼─────┼──────────────┤
│ 8　│庚○○　│40萬元　　│91年5 月間│佯稱旅行團在外國卡住了，需要│
│　　│　　　　│　　　　　│　　　　　│現金與對方結清帳款，並稱3 、│
│　　│　　　　│　　　　　│　　　　　│4 天即還款，惟嗣後該旅行社結│
│　　│　　　　│　　　　　│　　　　　│束營業，該款項亦未還        │
├──┼────┼─────┼─────┼──────────────┤
│ 9　│午○○　│20萬元　│90年12月│佯稱旅行團在外國卡住了，需要│
│　　│　　　　│40萬元　│91年1 月│現金與對方結清帳款，惟嗣後該│
│　　│　　　　│20萬元　│91年5 月│旅行社結束營業，該款項亦未還│
├──┼────┼─────┼─────┼──────────────┤
│ 10 │壬○○　│32萬6549元│91年2 月　│佯稱旅行社營運不良，須借款應│
│　　│　　　　│　　　　  │　　　　　│急，1 個月後即可還款之方式詐│
│　　│　　　　│　　　　　│　　　　　│借款項                      │
├──┼────┼─────┼─────┼──────────────┤
│ 11 │未○○　│38萬元　　│91年6 月13│佯稱公司周轉不靈，盜用未○○│
│　　│　　　　│　　　　　│日　　　　│信用卡後，開立本票為擔保欲償│
│　　│　　　　│　　　　　│　　　　　│還，惟嗣後仍未償還　　　    │
└──┴────┴─────┴─────┴──────────────┘
附表2：
┌──┬─────┬─────┬──────┬───────┐
│編號│告訴人　　│遭盜刷金額│盜刷時間　  │發卡銀行　    │
├──┼─────┼─────┼──────┼───────┤
│ 1  │卯○○　　│8 萬元　　│90年11月9 日│花旗銀行　    │
│    │          ├─────┼──────┼───────┤
│　　│  　　　　│10萬元　　│91年2 月6 日│花旗銀行　    │
│    │          ├─────┼──────┼───────┤
│　　│　　　　  │3萬元　　 │91年1 月23日│誠泰銀行　    │
│    │          ├─────┼──────┼───────┤
│  　│　　　　　│2 萬5000元│91年1 月23日│誠泰銀行　    │
│    │          ├─────┼──────┼───────┤
│　　│　　　　  │3 萬元　　│91年1 月24日│誠泰銀行　    │
│    │          ├─────┼──────┼───────┤
│  　│　　　　　│4萬5000元 │91年1 月7 日│遠東國際商業銀│
│  　│　　　　　│　　　　　│　          │行　　　　    │
│    │          ├─────┼──────┼───────┤
│　　│　　　　　│10萬5000元│91年2 月4 日│遠東國際商業銀│
│　　│　　　　　│　　　　  │　　        │行　　　　    │
│    │          ├─────┴──────┴───────┤
│　　│          │合計23萬5000元　　　　　  　　　　　    │
├──┼─────┼─────┬──────┬───────┤
│ 2  │寅○○　　│3 萬元　　│90年12月29日│台新銀行　    │
│    │          ├─────┼──────┼───────┤
│　　│　　　　  │3 萬元　　│90年12月29日│台新銀行　    │
│    │          ├─────┼──────┼───────┤
│  　│　　　　　│1 萬元　　│91年2 月11日│台新銀行　    │
│    │          ├─────┼──────┼───────┤
│　　│　　　　  │2 萬元　　│91年2 月11日│台新銀行　    │
│    │          ├─────┼──────┼───────┤
│  　│　　　　　│3425元　  │91年3 月8 日│台新銀行　    │
│    │          ├─────┼──────┼───────┤
│　　│　　　　  │5199元　  │91年3 月8 日│台新銀行　    │
│    │          ├─────┼──────┼───────┤
│  　│　　　　　│200 元　　│91年3 月7 日│台新銀行　    │
│    │          ├─────┼──────┼───────┤
│　　│　　　　  │3 萬元　　│91年1 月3 日│聯邦銀行　    │
│    │          ├─────┼──────┼───────┤
│  　│　　　　　│2 萬5000元│91年1 月28日│聯邦銀行　    │
│    │          ├─────┼──────┼───────┤
│　　│　　　　  │1 萬元　　│91年2 月20日│聯邦銀行　    │
│    │          ├─────┼──────┼───────┤
│  　│　　　　　│2 萬5000元│91年2 月26日│聯邦銀行　    │
│    │          ├─────┼──────┼───────┤
│　　│　　　　  │2 萬元　　│91年2 月17日│中國信託商業銀│
│    │          │          │　          │行　          │
│    │          ├─────┼──────┼───────┤
│  　│　　　　　│8640元　  │91年2 月19日│中國信託商業銀│
│    │          │          │　          │行　          │
│    │          ├─────┼──────┼───────┤
│　　│　　　　  │3 萬元　　│91年1 月16日│中國信託商業銀│
│    │          │          │            │行            │
│    │          ├─────┼──────┼───────┤
│  　│　　　　　│3 萬元　　│90年12月29日│華僑銀行　    │
│    │          ├─────┼──────┼───────┤
│　　│　　　　  │2 萬5000元│90年12月29日│華僑銀行　    │
│    │          ├─────┼──────┼───────┤
│  　│　　　　　│2 萬元　　│91年1 月23日│華僑銀行　    │
│    │          ├─────┼──────┼───────┤
│　　│　　　　  │3 萬元　　│91年2 月10日│上海商業儲蓄銀│
│　　│　　　　  │　　　　　│　          │行　　        │
│    │          ├─────┼──────┼───────┤
│  　│　　　　　│2 萬元　　│91年2 月17日│上海商業儲蓄銀│
│  　│　　　　　│　　　　　│　          │行　　        │
│    │          ├─────┼──────┼───────┤
│　　│　　　　  │3 萬元　　│91年1 月16日│上海商業儲蓄銀│
│　　│　　　　  │　　　　　│　          │行　　        │
│    │          ├─────┴──────┴───────┤
│　　│　        │合計40萬2464元　　　　　　　　　　      │
├──┼─────┼─────┬──────┬───────┤
│ 3  │乙○○　　│1 萬2000元│91年2 月27日│花旗銀行　    │
│    │          ├─────┼──────┼───────┤
│　　│　　　　  │1 萬5000元│91年2 月27日│中華商業銀行　│
│    │          ├─────┼──────┼───────┤
│  　│　　　　　│1 萬8000元│91年2 月26日│大眾商業銀行　│
│    │          ├─────┼──────┼───────┤
│　　│　　　　  │2 萬2000元│91年2 月27日│大眾商業銀行　│
│    │          ├─────┼──────┼───────┤
│  　│　　　　　│1 萬元　　│91年2 月27日│遠東國際商業銀│
│  　│　　　　　│　　　　　│　          │行　　　　    │
│    │          ├─────┴──────┴───────┤
│　　│          │合計7 萬7000元　　　　　　　　　　　    │
├──┼─────┼─────┬──────┬───────┤
│ 4  │鄭衣汝　　│1 萬元　　│91年2 月26日│花旗銀行　    │
│    │          ├─────┼──────┼───────┤
│　　│　　　　  │1 萬元　　│91年2 月27日│花旗銀行　    │
│    │          ├─────┼──────┼───────┤
│  　│　　　　　│8000元　　│91年3 月3 日│花旗銀行　    │
│    │          ├─────┴──────┴───────┤
│　　│          │合計2 萬8000元　　　　　　　　　　　    │
└──┴─────┴────────────────────┘
